de: Verarbeitungsmethode von Eiweiß: Gefriergetrocknet; Pasteurisiert; Roh; Sprühgetrocknet; Sonstige
da: Metode til forarbejdning af æggehvide: Frysetørret; Pasteuriseret; Rå; Spraytørret; Andet
sl-SI: Metoda predelave jajčnih beljakov: Liofilizirano; Pasterizirano; Surovo; Sušeno z razprševanjem; Drugo
hr-HR: Metoda obrade bjelanjaka: Liofilizirano; Pasterizirano; Sirovo; Osušeno raspršivanjem; Ostalo
it: Metodo di lavorazione dell'uovo bianco: Liofilizzato; Pastorizzato; Crudo; Essiccato a spruzzo; Altro
hu: Tojásfehérje feldolgozási módja: Fagyasztva szárított; Pasztőrözött; Nyers; Porlasztva szárított; Egyéb
pt-PT: método de processamento de ovo branco: Liofilizado; Pasteurizado; Cru; Seco por pulverização; Outro
en: Egg white processing method: Freeze-dried; Pasteurized; Raw; Spray-dried; Other
ja: 卵白の加工方法: フリーズドライ; 低温殺菌; 生; スプレードライ; その他
pl: Metoda przetwarzania białka jaja: Liofilizowane; Pasteryzowane; Surowe; Suszone rozpyłowo; Inne
fi: Munanvalkuaisen käsittelymenetelmä: Pakastekuivattu; Pastöroitu; Raaka; Sumutuskuivattu; Muu
zh-CN: 蛋白加工方法: 冻干; 巴氏杀菌; 生; 喷雾干燥; 其他
sk-SK: Spôsob spracovania vaječného bielka: Lyofilizované; Pasterizované; Surové; Sušené rozprašovaním; Iné
ro-RO: Metoda de procesare a albușului de ou: Liofilizat; Pasteurizat; Crud; Uscat prin pulverizare; Altele
nb: Metode for bearbeiding av egghvit: Frysetørket; Pasteurisert; Rå; Spraytørket; Annet
vi: Phương pháp chế biến lòng trắng trứng: Sấy thăng hoa; Thanh trùng; Sống; Sấy phun; Khác
el: Μέθοδος επεξεργασίας ασπραδιού αυγού: Λυοφιλοποιημένο; Παστεριωμένο; Ωμό; Αποξηραμένο με ψεκασμό; Άλλο
pt-BR: Método de processamento da clara de ovo: Liofilizado; Pasteurizado; Cru; Seco por atomização; Outro
tr: Yumurta beyazı işleme yöntemi: Dondurularak kurutulmuş; Pastörize; Çiğ; Püskürterek kurutulmuş; Diğer
th: วิธีการแปรรูปไข่ขาว: ฟรีซดราย; พาสเจอไรซ์; ดิบ; สเปรย์ดราย; อื่นๆ
sv: Äggvitbearbetningsmetod: Frystorkad; Pastöriserad; Rå; Spraytorkad; Övrigt
zh-TW: 蛋白加工方式: 冷凍乾燥; 巴氏殺菌; 生; 噴霧乾燥; 其他
ko: 계란 흰자 처리 방식: 동결 건조; 저온 살균; 생; 분무 건조; 기타
cs: Způsob zpracování vaječných bílků: Mrazem sušené; Pasterizované; Syrové; Sušené rozprašováním; Jiné
nl: Eiwit verwerkingsmethode: Gevriesdroogd; Gepasteuriseerd; Rauw; Sproeigedroogd; Overige
lt-LT: Kiaušinio baltymo apdorojimo metodas: Liofilizuoti; Pasterizuoti; Žali; Džiovinti purškiant; Kita
bg-BG: Метод за обработка на яйчен белтък: Сушени чрез замразяване; Пастьоризирани; Сурови; Сушени чрез пулверизация; Друго
es: Método de procesamiento de la clara de huevo: Liofilizada; Pasteurizada; Cruda; Secada por atomización; Otro
fr: Méthode de traitement des blancs d’œufs: Lyophilisé; Pasteurisé; Cru; Séché par atomisation; Autre
ru: Способ обработки яичного белка: Сублимированный; Пастеризованный; Сырой; Высушенный распылением; Другое